臺灣臺南地方法院刑事判決　　　　　　　94年度簡上字第96號
上　訴　人　臺灣臺南地方法院檢察署檢察官
被　　　告　丙○○
　　　　　　甲○○
　　　　　　丁○○
右上訴人因被告丙○○等人傷害案件，不服本院九十三年度簡字
第二一０六號中華民國九十四年二月二十三日第一審判決（聲請
案號：九十三年度營偵字第八二八號）提起上訴，被告於本院審
理時，為有罪之陳述，經本院裁定以簡式審判程序審理，並判決
如下：
    主  文
上訴駁回。
丙○○、甲○○、丁○○均緩刑貳年。
    事  實
一、緣丙○○為位於台南縣柳營鄉○○○路○段之代天院民國九
    十一年間建醮活動之警衛組長，負責維持指揮交通。丙○○
    因見乙○○於代天府旁擺設之檳榔攤並未在指定之攤位區擺
    放，認有妨害交通之虞，乃要求乙○○將攤位移至指定之攤
    位區。惟乙○○認至指定之攤位區擺設攤位另需收費，而不
    願前往。丙○○憤而糾集友人甲○○、丁○○，及二名不詳
    姓名年籍之成年男子，共同基於傷害之犯意聯絡，待乙○○
    行經台南縣柳營鄉○○○路○段與東昇二街交叉口時，由丙○○持刀械（未據扣案），甲○○、丁○○及其他二名不詳
    姓名之成年男子分持木棒等工具（均未扣案），共同毆打乙○○，致乙○○受有頭部外傷，右額及臉挫裂傷，左臉挫傷
    ，左肋腹部、右肩、上臂、肘、兩胯小腿挫瘀傷，右腰部瘀
    傷，左腓骨及右手第四、五掌骨骨折等傷害。
二、案經乙○○訴由台南縣警察局新營分局報告臺灣臺南地方法
    院檢察署檢察官偵查終結後，聲請簡易判決處刑。
    理  由
一、右揭事實迭據被告丙○○、甲○○、丁○○於本院審理時供
    承不諱，核與告訴人乙○○於警訊及偵查中所證被害情節相
    符，且告訴人乙○○因而受有前揭傷勢等情，亦有營新醫院
    九十一年十一月二十六日診斷證明書一份在卷可稽，被告丙○○、甲○○、丁○○等人之自白與事實相符，應堪採信，
    被告丙○○、甲○○、丁○○犯罪事實明確，堪以認定，應
    依法論科。
三、核被告丙○○、甲○○、丁○○所為係犯刑法第二百七十七
    條第一項之傷害罪。被告丙○○、甲○○、丁○○及二名不
    詳姓名年籍之成年男子間，就前開傷害犯行，具有犯意聯絡
    及行為分擔，俱為共同正犯。原審以被告丙○○、甲○○、
    丁○○三人均罪證明確，依刑事訴訟法第四百四十九條第一
    項前段、第四百五十四條第二項，刑法第二十八條、第二百
    七十七條第一項、第四十一條第一項前段，罰金罰鍰提高標
    準條例第一條前段、第二條，逕以簡易判決判處被告三人均
    有期徒刑四月，並諭知如易科罰金，以三百元折算一日，另
    以被告三人持以傷害之木棍、刀械均未扣案，亦非違禁物，
    為避免執行之困難，故不宣告沒收。其認事用法，圴無違誤
    ，量刑亦屬妥適。上訴意旨指摘原判決量刑過輕，求予撤銷
    改判，為無理由，應予駁回。復查被告甲○○、丁○○前未
    曾受有期徒刑以上刑之宣告，而被告丙○○前於八十一年間
    曾因槍砲彈藥刀械管制條例案件，經台灣士林地方法院以八
    十一年訴字第三八０號判處有期徒刑一年十月，緩刑五年確
    定。嗣緩刑期滿未經撤銷，依法應視為未曾受刑之宣告等情
    ，有臺灣高等法院被告全國前案紀錄表一件附卷可稽。彼等
    因細故即持木棍、刀械毆打告訴人之舉，誠屬可議，然彼等
    於本院審理期間坦承犯行，並賠償告訴人損害，有調解書一
    份在卷可稽，本院認彼等應已知己錯，堪認確有悔意，本院
    審酌前開諸情狀，認被告經此起訴審判科刑，已足促其警惕
    ，而無再犯之虞，上開宣告之刑，以暫不執行為適當，爰均
    宣告緩刑二年，以啟自新。
據上論斷，應依刑事訴訟法第四百五十五條之一第一項、第三項
、第三百六十八條、第三百六十四條、第二百七十三條之一第一
項，刑法第七十四條第一款，判決如主文。
本案經檢察官戊○○到庭執行職務。
中　　華　　民　　國　　94　　年　　7 　　月　　29　　日
                              刑事第二庭
                                  審判長法  官  陳振謙
                                        法  官  鄭燕璘
                                        法  官  卓穎毓
右正本證明與原本無異。
不得上訴。
                                        書記官   秦建華
中　　華　　民　　國　　94　　年　　7 　　月　　29　　日
附錄本案論罪科刑法條：
中華民國刑法第277條
(普通傷害罪)
傷害人之身體或健康者，處3年以下有期徒刑、拘役或1千元以下
罰金。
犯前項之罪因而致人於死者，處無期徒刑或7 年以上有期徒刑；
致重傷者，處3年以上10年以下有期徒刑。
